【裁判字號】    94,訴,3426
【裁判日期】    950203
【裁判案由】    毒品危害防制條例
【裁判全文】
臺灣高雄地方法院刑事判決              94年度訴字第3426號
公  訴  人  臺灣高雄地方法院檢察署檢察官
被      告  甲○○
上列被告因違反毒品危害防制條例案件，經檢察官提起公訴（94
年度毒偵緝字第528 號），被告於本院準備程序中為有罪之陳述
，經合議庭裁定由受命法官依簡式審判程序獨任審理，本院判決
如下：
    主  文
甲○○施用第一級毒品，累犯，處有期徒刑壹年。
    事  實
一、甲○○前於民國八十年間，因違反麻醉藥品管理條例案件，
    經臺灣台南地方法院以八十年度易字第三五二一號判處有期
    徒刑三月、四月，應執行有期徒刑七月，緩刑三年確定。嗣
    又於八十二年，因肅清煙毒條例案件，經臺灣臺南地方法院
    以八十二年度訴字第一三五二號判處有期徒刑三年二月確定
    ，上開緩刑宣告併經撤銷，於八十二年十月六日入監執行，
    於八十四年八月二十三日縮短刑期假釋出監。嗣又於八十六
    年間，因施用毒品犯行，經本院判處有期徒刑三年二月確定
    ，並撤銷上開假釋，於八十六年七月二十一日入監，接續執
    行有期徒刑三年二月及假釋前之殘刑，於八十八年六月二十
    五日假釋出監，於八十九年五月十六日縮短刑期假釋期滿未
    經撤銷，視為執行完畢。
二、甲○○前因施用毒品案件，經臺灣雲林地方法院檢察署檢察
    官聲請臺灣雲林地方法院裁定觀察勒戒獲准，經執行後認有
    繼續施用傾向，復經臺灣雲林地方法院以八十九年度毒聲字
    第一一五０號裁定令入戒治處所施以強制戒治一年，嗣經戒
    治成效評定為合格，無繼續戒治之必要，而經臺灣雲林地方
    法院以九十年度毒聲字第三六號裁定停止戒治，所餘戒治期
    間付保護管束，於九十年八月二十五日保護管束期滿，視為
    執行完畢，並經臺灣雲林地方法院檢察署檢察官於九十年九
    月二十八日以九十年度戒毒偵字第一二七號為不起訴處分確
    定。詎甲○○猶不知悔改，於上開強制戒治執行完畢及檢察
    官為不起訴處分後五年內，復基於施用第一級毒品海洛因之
    犯意，於九十二年十月二十七日下午五時七分許，接受採尿
    時起回溯前二十四小時內某時，在不詳地點，以將第一級毒
    品海洛因置於香煙內點燃吸食之方式，施用第一級毒品海洛
    因一次，嗣經警依法採尿送驗，始知悉上情。
三、案經高雄縣政府警察局岡山分局報告臺灣高雄地方法院檢察
    署檢察官偵查起訴。
    理  由
一、按除被告所犯為死刑、無期徒刑、最輕本刑為三年以上有期
    徒刑之罪或高等法院管轄第一審案件者外，於第一次審判期
    日前之準備程序進行中，被告先就被訴事實為有罪之陳述時
    ，審判長得告知被告簡式審判程序之旨，並聽取當事人、代
    理人、辯護人及輔佐人之意見後，裁定進行簡式審判程序，
    刑事訴訟法第二百七十三條之一第一項定有明文。經核本件
    被告所犯係死刑、無期徒刑、最輕本刑為三年以上有期徒刑
    以外之罪，其於準備程序中就被訴事實為有罪之陳述，經法
    官告知簡式審判程序之旨，並聽取公訴人及被告之意見後，
    本院合議庭認宜進行簡式審判程序，爰依首揭規定合議裁定
    由受命法官獨任進行簡式審判程序，合先敘明。
二、上揭犯罪事實業據被告甲○○於本院審理時坦承不諱，並有
    臺灣檢驗科技股份有限公司濫用藥物尿液檢驗報告暨尿液對
    照表一份附卷可稽，被告之自白已有相當之補強證據。而被
    告先前於本院審理時所辯稱可能係因服用藥物或接受手術而
    導致尿液呈現陽性反應一事，業經本院將被告採尿前所接受
    之療程及藥物送請法務部法醫研究所檢驗，然各該處方藥品
    均與被告尿液呈現海洛因陽性反應無關，有溫有諒醫院九十
    四年十一月二十四日九十四年路溫歷字第三號函及法務部法
    醫研究所九十四年十二月二十三日法醫毒字第０九四０００
    五二九八號函在卷足憑，堪認被告確有施用第一級毒品海洛
    因一次無誤。
三、被告前因施用毒品案件，經臺灣雲林地方法院檢察署檢察官
    聲請臺灣雲林地方法院裁定觀察勒戒獲准，經執行後有繼續
    施用傾向，復經臺灣雲林地方法院以八十九年度毒聲字第一
    一五０號裁定令入戒治處所施以強制戒治一年，嗣經戒治成
    效評定為合格，無繼續戒治之必要，而由臺灣雲林地方法院
    以九十年度毒聲字第三六號裁定停止戒治，所餘戒治期間付
    保護管束，於九十年八月二十五日保護管束期滿，視為執行
    完畢，並經臺灣雲林地方法院檢察署檢察官於九十年九月二
    十八日以九十年度戒毒偵字第一二七號為不起訴處分確定等
    情，有臺灣高等法院前案紀錄表、在監在押全國紀錄表、刑
    案資料查註紀錄表、全國施用毒品案件紀錄表各一份在卷可
    查，是被告於觀察、勒戒及強制戒治期滿執行完畢釋放後，
    五年內再犯本件施用毒品犯行，其罪證已臻明確，犯行洵堪
    認定，應依法論科。
四、按毒品危害防制條例業於九十二年七月九日修正公布，並於
    九十三年一月九日生效施行，本件被告行為時，該條例尚未
    修正生效，然本案繫屬本院時，於該條條例已修正生效，而
    本案被告依修正前之毒品危害防制條例第二十條、第二十三
    規定，經裁定送觀察、勒戒後仍有繼續施用毒品傾向，並經
    強制戒治期滿而不起訴處分確定，五年內再犯第十條之罪者
    ，應依法追訴；依修正後之同條規定，於強制戒治執行完畢
    釋放後，五年內再犯第十條之罪，亦依法追訴。從而，本案
    被告無論依修正前抑或修正後之毒品危害防制條例，均應依
    法追訴，不因法律修正而受有不利，揆諸前揭說明，自應依
    刑法第二條第一項前段之規定，依修正後之毒品危害防制條
    例論處。核被告所為，係犯毒品危害防制條例第十條第一項
    之施用第一級毒品罪。被告持有第一級毒品海洛因之低度行
    為，已為施用之高度行為所吸收，不另論罪。被告有如事實
    欄所載之前科，有臺灣高等法院前案紀錄表、在監在押全國
    紀錄表、刑案資料查註紀錄表、全國施用毒品案件紀錄表各
    一份在卷可查，其於受有期徒刑之執行完畢後，五年內再犯
    本件有期徒刑以上之罪，為累犯，應依刑法第四十七條規定
    ，加重其刑。爰審酌被告曾觸犯施用毒品之犯行，雖經強制
    戒治，仍未能斷戒施用毒品惡習，且犯後曾飾詞否認犯行，
    顯見其戒治意志不堅，缺乏勒戒動機。惟念其施用毒品係對
    己身殘害，未造成他人具體危害，嗣於審理中坦承犯行，復
    衡其犯罪之動機、目的、手段，犯罪時所受之刺激及其品性
    、生活狀況、智識程度、犯罪所生之危害等一切情狀，量處
    如主文之刑，以示儆懲。
五、至臺灣高雄地方法院檢察署檢察官認被告係於九十年一月三
    十一日起迄九十四年八月十日上午八時許，均有陸續施用第
    一級毒品海洛因，而以九十四年度毒偵字第七七八四號案件
    聲請併辦審理。惟被告於本院審理時否認犯行，而併辦案件
    卷內僅有被告於九十四年八月十七日下午三時許，為警查獲
    時採尿呈現第一級毒品海洛因陽性反應之尿液檢驗報告，並
    無其他證據可資證明，而併案案件之採尿時間，則與本案被
    告施用毒品犯行相距長達將近二年，尚難認併案部分與本案
    部分有連續犯之一罪關係，自應退回由檢察官另為妥適之處
    理，附此敘明。
據上論斷，應依刑事訴訟法第二百七十三條之一第一項、第二百
八十四條之一、第二百九十九條第一項前段，毒品危害防制條例
第十條第一項，刑法第二條第一項前段、第十一條前段、第四十
七條，判決如主文。
本案經檢察官乙○○到庭執行職務。
中    華    民    國    95    年    2     月    3     日
                  鳳山刑事第一庭  法  官  林勇如
以上正本證明與原本無異。
如不服本判決，應於收受送達後10日內向本院提出上訴書狀。
中    華    民    國    95    年    2     月    3     日
                                  書記官  許雅惠
附錄本判決論罪科刑法條：
毒品危害防制條例第10條第1項：
施用第1級毒品者，處6月以上5年以下有期徒刑。


司法院資訊處製作；財團法人民間司法改革基金會備份。
